# 求助公司将子公司换壳的会计处理

提问人：misslongling 时间：2017-11-16 18:24:43
请教陈版某企业A，对A公司原子公司进行了换壳处理，换壳分以下几步完成：第一步、A公司的全资子公司B用少量货币资金新设全资子公司C；第二步、B将其所拥有的厂房、土地等实物资产进行评估（评估有增值，主要是土地增值），将厂房、土地等实物资产以评估价增资到C公司；（注：B投资到C公司的土地房屋等均从税务局代开了相关的发票，缴纳了相关的税费）第三步、B公司将其机器设备、存货、生产线等资产以公允价值（评估价）销售给C公司（B销售给C的存货均开具了销售发票，机器设备、生产线也从税务局代开了发票，缴纳了相关税费）；第四步、B公司把其拥有的C公司股权转让给A公司，转让完成后，B公司注销。 经上述处理后，A公司成为C公司的直接股东，100%持股。上述过程中，A对B，B对C，均为100%持股，不涉及任何少数股东。请问：C公司进行账务处理时是按评估值入账还是原账面价值入账？在A公司合并层面，是否按原账面价值体现？

回答人：chenyiwei
C公司取得原属于B公司的构成业务的资产，按同一控制下合并原则处理，以这些资产负债在B的原账面价值入账。该重组完全发生在A的合并报表范围内，所以对A的合并报表列报无影响。